臺灣板橋地方法院刑事判決　　　　　　　98年度易字第3186號
公　訴　人　臺灣板橋地方法院檢察署檢察官
被　　　告　梁金典
上列被告因侵占等案件，經檢察官提起公訴（98年度偵續字第79
號號），本院判決如下：
    主  文
梁金典意圖為自己不法之所有，而侵占對於業務上所持有之物，
處有期徒刑捌月；又行使業務上登載不實文書，足以生損害於他
人，處有期徒刑參月；又意圖為自己不法之所有，而侵占對於業
務上所持有之物，處有期徒刑拾月；又意圖為自己不法之所有，
而侵占對於業務上所持有之物，處有期徒刑柒月。應執行有期徒
刑壹年拾月。
    事  實
一、梁金典自民國95年2 月24日起至96年10月6 日止，受僱於精
    英公寓大廈管理維護股份有限公司（下稱精英公司），並被
    派駐至位於臺北縣林口鄉（現已改制為新北市林口區，以下
    同）麗園一街1 之3 號「麗園甲棟社區」擔任警衛兼管理員
    ，負責該社區安全維護、巡邏及代社區管理委員會或住戶收
    取轉交住戶所繳付各項社區費用等職務，為從事業務之人，
    詎其竟基於意圖為自己不法所有及行使業務上登載不實文書
    之各別犯意，分別為以下之犯行：
（一）於96年8 月下旬某日，向上開社區住戶馮文宗收取同年8
      月至12月份之管理費共計新臺幣（下同）7,500 元現金後
      ，竟以變易持有為所有之意思，予以侵占入己，此間因需
      開立管理費收據收執聯（黃色第三聯）交予馮文宗收執，
      惟其為避免收取上開管理費後開立收據必留有存根聯（白
      色第一聯）及會計聯（粉紅色第二聯），事後遭該社區管
      理委員會核對帳目時查覺有異而事跡敗露，竟另在其業務
      上所作成原應開立並交付予住戶陳映均，作為證明已繳付
      卡拉OK費用100 元之收款收據（編號：001232號）空白收
      執聯（黃色第三聯）上，虛偽登載向住戶馮文宗收取上開
      8 月至12月管理費共計7500元之不實內容，並逕持以行使
      而交付予馮文宗收執，足以生損害於麗園甲棟社區管理委
      員會對於住戶管理費收取及帳目記載之正確性；
（二）復於96年9 月8 日至同年9 月14日之期間，直接收取或交
      接取得社區住戶汪邦裕、林松慶、林長生、黃富昌、林菊
      英、柳婉芬、林宜呈、陳林淑華、游惠玲及林夙弘等10人
      所陸續交付之管理費共計25500 元現金（即收款收據編號
      001573至1582所示之管理費）後，隨即將其中管理費6500
      元現金，以變易持有為所有之意思，予以侵占入己，並於
      同年9 月14日僅交付其餘之管理費19000 元（起訴書誤載
      為19500 元）現金予麗園甲棟社區財務委員薛春英，且另
      以發票人為聯安保全股份有限公司，付款人為華南銀行埔
      墘分行，受款人為湯進嬌，面額各為1000元、990 元及
      4966 元 （共計6956元，起訴書誤載為6966元，以下均同
      ）之支票3 張，用以墊交上開所侵占之管理費6500元，溢
      付456 元（當時雙方誤算為466 元）部分則另行交付現金
      34元補足整數500 元，用以扣抵下次應轉交之管理費；
（三）再於96年9 月至10月間某日，向社區住戶羅愛玲之母黃金
      鶴代為收取同年6 月份之管理費1500元現金後，隨即以變
      易持有為所有之意思，予以侵占入己，並未開立任何收據
      予黃金鶴收執。
（四）嗣因梁金典離職後帳目不清，經麗園甲棟社區管理委員會
      匯集相關帳目資料向精英公司進行求償，此間雙方會同清
      查款項後，始循線查悉上情。
二、案經精英公司告發臺北縣政府（現已改制為新北市政府）警
    察局新莊分局報告臺灣板橋地方法院檢察署檢察官偵查起訴
    。
    理  由
壹、證據能力有無之認定
一、按被告以外之人於審判外之言詞或書面陳述，除法律有規定
    者外，不得作為證據。又被告以外之人於審判外之陳述，經
    當事人於審判程序同意作為證據，法院審酌該言詞陳述或書
    面陳述作成時之情況，認為適當者，亦得為證據。當事人、
    代理人或辯護人於法院調查證據時，知有第159條第1項不得
    為證據之情形，而未於言詞辯論終結前聲明異議者，視為有
    前項之同意，刑事訴訟法第159條第1項及第159條之5分別定
    有明文。
二、第三人許原彰所提出之書面說明1 張（參見97年度偵字第
    2271 4號偵查卷第26頁），雖均不合刑事訴訟法第159 條之
    2 、第159 條之3 有關傳聞法則例外之要件，惟公訴人、被
    告就前開審判外之書面陳述，業於本院準備程序中表示對於
    證據能力沒有意見，同意作為證據，本院審酌該書面陳述作
    成之情況，核無違法取證及證明力明顯過低之瑕疵，亦認為
    以之作為證據為適當，故依上開規定，前揭第三人許原彰所
    提出之書面說明1 張，具有證據能力。
三、另按被告以外之人於偵查中向檢察官所為之陳述，除顯有不
    可信之情況者外，得為證據，刑事訴訟法第159 條之1 第2
    項亦有明文。所謂不可信性情況，法院應審酌被告以外之人
    於陳述時之外在環境及情況，例如：陳述時之心理狀況、有
    無受到外力干擾等，以為判斷是否有形式上顯然不可採信之
    依據。查證人薛春英於檢察官偵查時，係以證人之身份陳述
    ，其後並經告以具結義務及偽證處罰，命證人朗讀結文後具
    結，係於負擔偽證罪之處罰心理下證述，並以具結擔保其供
    述之真實性，又無受其他不當外力干擾之情形，是證人薛春
    英於偵查中在檢察官面前具結所為之證述，查無顯然不可信
    之情況，依上開刑事訴訟法第159 條之1 第2 項規定，自得
    為證據。
貳、認定本案犯罪事實之證據及理由
一、訊據被告梁金典固供承確有於上開時地任職於精英公司並被
    派駐於麗園甲棟社區擔任警衛兼管理員，負責代收轉交社區
    住戶繳交各項費用，以及確有於上開事實欄一、（一）（二
    ）及（三）所示之時間收取住戶馮文宗等12人所交付管理費
    共計34500 元（即7500＋25500 ＋1500），此間又在原應開
    立並交付予住戶陳映均之收款收據（編號：001232號）空白
    收執聯（黃色第三聯）上，登載收取住戶馮文宗所交付8 月
    至12月管理費7500元等事項後交由住戶馮文宗收執之事實，
    惟矢口否認有何業務侵占及行使業務登載不實文書之犯行，
    辯稱：伊收取管理費後都已交給財務委員薛春英，又交給馮
    文宗之管理費7500元收據，係伊疏忽誤寫，並非有意為之云
    云。經查：
（一）被告於98年2 月17日偵查中已供稱：馮文宗的部分，伊有
      收7500元，但沒有交給管委會，羅老太太（即黃金鶴）部
      分，她是委託伊代交，但後來伊被公司解僱，所以沒有繳
      ，羅老太太是寄現金給伊，時間伊忘了，薛春英所說與事
      實相符，伊沒有意見等語；嗣於本院99年3 月25日、同年
      7 月20日準備程序中亦先後明確坦承：伊只承認侵占9000
      元，就是7500元加上1500元，即馮文宗之管理費及黃金鶴
      之管理費，伊有先挪用，伊承認動用管理費，一筆7500元
      （即馮文宗所繳），一筆1500元（即黃金鶴所繳）等語，
      核與證人即當時麗園甲棟社區財務委員薛春英於98年2 月
      17日偵查中具結證稱：馮文宗部分，是事後馮文宗持單據
      向管委會反應，伊等依單據編號查出原本是卡拉OK的單據
      ，遭被告盜用，使用第三聯開給馮文宗，羅老太太（即黃
      金鶴）部分，是伊向羅老太太催管理費時她向伊等說她有
      請被告代交等語大致相符，並有編號同為001232號之收款
      收據第一聯（開立予住戶陳映均）及第三聯（開立予住戶
      馮文宗）影本各1 張附卷可參，參以被告於本院審理時原
      辯稱：伊收的錢都有交給財務委員云云，旋即又改稱：伊
      不是侵占，伊是向財務委員借，借了以後再還給財務委員
      云云，先後說詞反覆不一，相互矛盾，足徵被告事後翻異
      前詞改稱其並未無侵占犯行之說法，無非一時卸責之詞，
      顯難採信。是被告確有上開事實欄一、（一）及（三）所
      示時間，先後將所收取之住戶馮文宗、住戶羅愛玲之母黃
      金鶴所交付之管理費各7500元、1500元予以侵占入己之犯
      行，應堪予認定。
（二）其次，被告雖又一再辯稱：伊在原應開立並交付予住戶陳
      映均之收款收據（編號：001232號）空白收執聯（黃色第
      三聯）上，登載收取住戶馮文宗所交付8 月至12月管理費
      7500元，並非有意為之，而係沒有看清楚顏色，不小心開
      錯云云，惟查：依卷附編號同為001232號之收款收據（日
      期96年8 月25日）第一聯及第三聯影本左上角有「第一聯
      ：存根（白）第二聯：會計（粉紅）第三聯：收執（黃）
      」等字樣之記載可知，相同編號之收款收據共有一式三聯
      ，其用途及顏色各有不同，被告自承於案發當時已受僱精
      英公司擔任警衛兼管理員超過1 年半以上，衡諸一般經驗
      法則，其豈有輕易誤認而開立之理？又依卷附被告開立並
      交付予馮文宗之編號001232號收款收據影本（參見97 年
      度偵字第22714 號偵查卷第23頁）可知，被告係在該收款
      收據「第三聯」（黃色）上直接填載住戶名稱「馮文宗」
      、「8 月至12月管理費7500元」後交付予住戶馮文宗，此
      與正常程序下均係在收款收據存根聯（白色第一聯）上填
      寫上開字樣後，再將間接複寫轉印而成之收款收據收執聯
      （黃色第三聯）交付予馮文宗，二者開立及交付收據之過
      程，均有明顯不同，被告自無疏忽至完全未予查覺之可能
      ；更何況，被告於99年1 月14日本院準備程序中原係辯稱
      ：當時因伊有喝酒且上夜班，所以沒有看清楚顏色，伊承
      認錯誤云云，嗣於99年3 月18日本院準備程序中又改稱：
      馮文宗這部分是因為馮太太急著要去大陸，催伊開立管理
      費之收據給她，後來她就走了，伊是不小心開錯的云云，
      是以其就何以發生錯誤而開立交付上開收款收據收執聯（
      黃色第三聯）予住戶馮文宗之原因，所述情節大異其趣，
      凡此均足徵被告上開所辯係因錯誤而將原應開立並交付予
      住戶陳映均之卡拉OK費用100 元收款收據（編號：0012
      32號）空白收執聯（黃色第三聯）上，另行登載向住戶馮
      文宗收取上開8 月至12月管理費共計7500元之不實內容，
      並持以行使而交付予馮文宗收執之說法，無非係避重就輕
      之詞，委不足採信。是被告此部分登載不實事項於其業務
      所作成該收款收據收執聯（黃色第三聯，編號：001232號
      ）後並持以行使之犯行，亦堪予認定。
（三）再者，證人即薛春英於本院審理時已明確具結證稱：「九
      月十四日我的帳冊記載有下來跟被告收管理費，跟被告收
      取應該要收單號1573到1582的管理費，總共是二萬五千五
      百元，被告給我現金一萬九千元，及三張支票金額共計六
      千九百六十六元（按應共計為6956元），當時我有再跟被
      告收三十四元，我的帳冊記載跟被告溢收五百元，‧‧‧
      」、「我只有收到二萬五千五百元，其中包括支票三張的
      部分，但是我並沒有同意他先把住戶的管理費先拿去用，
      之後再補支票給我，一萬九千元的部分，則是我下去收他
      就把管理費交給我。‧‧‧」等語（參見本院100 年3 月
      7 日審判筆錄第3 頁及第4 頁），核與卷附證人薛春英製
      作之日記帳及行事曆（參見97年度偵字第22714 號偵查卷
      第17頁至第18頁）上記載96年9 月14日收取現金19000 元
      、支票3 張，共計25966 元（日記帳），以及96年9 月14
      日編號001573至001582之管理費共計25500 元，9 月14日
      實收25966 元（行事曆）等之內容悉相吻合，且被告於本
      院準備程度中亦供承確有先挪用部分管理費後再以上開3
      張支票交付予薛春英作為返還之事實（參見本院99年3 月
      8 日準備程序筆錄第3 頁及99年3 月25日準備程序筆錄第
      3 頁），再參諸由本院依職權向精英公司函調之精英保全
      96年9 月份警衛勤務日誌簿上所載自96年9 月8 日起至96
      年9 月11日為止，被告確係親自收取或由早班警衛游雲龍
      交接取得該社區1 號6 樓之1 、3 號16樓之4 、1 號7 樓
      之3 、3 號10樓之2 、3 號9 樓之4 、1 號4 樓之2 、3
      號2 樓之1 及3 號3 樓之2 （對照97年度偵字第22714 號
      偵查卷第11頁至第13頁可知，即為編號001573至001580收
      款收據）等之住戶管理費，惟其後迄無任何事後轉交予社
      區財務委員薛春英之相關記載，以及被告收取編號001581
      及001582號收款收據上所示之管理費後，竟未依規定登載
      於上開勤務日誌簿上，而係另於「96年9 月14日」始交付
      19000 元現金及上開「支票3 張」予該社區財務委員薛春
      英作為轉交之管理費，堪信被告確有先行擅自挪用上開所
      收取現金25500 元管理費之其中6500元部分之事實。至被
      告雖又一度辯稱：伊之前有跟財委報告才動用云云，惟此
      業經證人薛春英於本院審理作證時予以明確否認，亦核與
      其先前於本院準備程序中所為之供述全然不符，無非臨訟
      卸責之詞，顯不足採信。
（四）此外，本件復有編號001573至1582之收款收據、住戶羅愛
      玲之收款收據（事後補行開立）1 張、發票人聯安保全股
      份有限公司、付款人為華南銀行埔墘分行、受款人湯進嬌
      面額各為1000元、990 元及4966元之支票3 張及退還支票
      簽收單等影本附卷可資佐證，是以本件事證明確，被告上
      開犯行堪予認定，應依法論科。
二、核被告所為，係犯刑法336 條第2 項之業務侵占罪及第216
    條之行使第215 條業務登載不實文書罪。其所為上開先後3
    次業務侵占之犯行，以及1 次行使業務登載不實之犯行，犯
    意各別，行為互異，應予分論併罰之。又被告登載不實事項
    於業務上作成文書上後復持以行使，則其為業務登載不實之
    低度行為應為行使之高度行為所吸收，不另論罪。至公訴意
    旨雖以被告所為上開3 次業務侵占之犯行，均係在密接之時
    空下接續為之，為接續犯，應論以1 罪，惟查：被告於上開
    事實欄一、（一）至（三）所載3 次業務侵占之時間，係分
    別於96年8 月下旬、同年9 月8 日至同年9 月14日之期間內
    及同年9 月至10月間某日，時間並非完全密接，且係將不同
    住戶馮文宗、汪邦裕等10人及黃金鶴於可得區分之時間點所
    交付之管理費，分3 次予以侵占入己，所侵害被害人之財產
    法益，並不相同，自非屬於時間空間密接之情形下，持續侵
    害同一法益之接續犯，是此部分公訴意旨容有誤會，併此敘
    明。爰審酌被告前有酒後駕車之公共危險及強盜之前科紀錄
    ，素行不良，且其一再利用擔任社區警衛管理員之機會，將
    其所代為收取轉交之管理費，予以挪為他用，侵占入己，惡
    性不輕，復參酌其犯罪動機、目的、手段、智識程度、挪用
    侵占金額之多寡、所造成他人損害程度及事發後猶一再否認
    犯行，且迄未與被害人達成和解之犯後態度等一切情狀，各
    量處如主文所示之刑，並定其應執行刑，以示懲儆。
參、不另為無罪諭知部分
一、公訴意旨另以：被告基於意圖為自己不法所有之接續犯意，
    先於96年7 月至8 月間，將受社區住戶委託轉交予住戶許原
    彰之急難救助金共計20500 元，以變易持有為所有之意思侵
    占入己；復於96年9 月10日至同年9 月13日期間，將編號00
    1583（3 號10樓之1 住戶林素苓）、編號001584（1 號13樓
    之2 住戶劉鼎堅）及編號001585（3 號12樓之2 住戶陳枝銓
    ）收款收據所示管理費各4500元、1500元及3000元，以變易
    持有為所有之意思，予以侵占入己，因認被告此部分亦涉有
    刑法第336 條第2 項之業務侵占罪嫌云云。
二、按犯罪事實應依證據認定之，無證據不得認定犯罪事實；又
    不能證明被告犯罪者應諭知無罪之判決，刑事訴訟法第154
    條第2項、第301條第1項分別定有明文。至刑事訴訟法上所
    謂認定事實之證據，係指足以認定被告確有犯罪行為之積極
    證據而言，該項證據自須適合於被告犯罪事實之認定，始得
    採為斷罪資料；且事實之認定應憑證據，如未發現相當證據
    ，或證據不足以證明，自不能以推測或擬制之方法，以為裁
    判之依據。次按認定不利於被告之事實，須依積極證據，茍
    積極之證據不足為不利於被告事實之認定，即應為有利於被
    告之認定，更不必有何有利之證據，而此用以證明犯罪事實
    之證據，猶須於通常一般人均不至於有所懷疑，堪予確信其
    已臻真實者，始得據以為有罪之認定，倘其證明尚未達到此
    一程度，而有合理性之懷疑存在，致使無從為有罪之確信時
    ，即應為無罪之判決，最高法院82年度臺上字第163號著有
    判決、同院76年度臺上字第4986號、30年度上字第816號及
    最高法院29年上字第3105號、40年臺上字第86號亦分別著有
    判例可資參照。
三、上開公訴意旨認被告有侵占應交付予住戶許原彰之急難救助
    金2 萬500 元及編號001583至001585收款收據所示管理費各
    4500元、1500元及3000元之犯行，無非僅係以證人薛春英於
    偵查中指證：被告於96年9 月中旬左右離開伊等社區，但沒
    有將收取之管理費、急難救助金及清潔費交還給管委會，又
    其中編號001583至001585收款收據之管理費共計9000元，伊
    於96年9 月14日下樓去收款，原本應收到9000元，但被告只
    給伊500 元，之後被告就離職了，後來是由精英公司先墊付
    ，另當時係伊發起捐款給許原彰之總金額共有3 筆，其中2
    筆為48300 元、22800 元部分已由管委會主委交付，25500
    元是伊查單據許原彰有簽名之部分，被告說是許原彰先拿走
    了等語，並有卷附編號001583至001585收款收據3 張、許原
    彰之書面說明1 張及急難救助金募款金明細表2 張作為主要
    論據。訊據被告堅決否認有上開業務侵占之犯行，辯稱：上
    開3 張收款收據之管理費9000元部分，伊並未向住戶收取，
    並無侵占之行為，又伊當時係需要錢周轉，所以才向許原彰
    借錢，由許原彰先簽收後再將錢借給伊等語。
四、經查：
（一）依上開編號001583至001585收款收據3 張顯示，其上所載
      經手收取管理費共計9000元之人並非被告，而分別係警衛
      管理員游雲龍、吳政章一節，有該收款收據影本3 張附卷
      可參，且由本院依職權向精英公司函調精英保全96年9 月
      份警衛勤務日誌簿內96年9 月13日勤務日誌表內之記載亦
      顯示，該社區3 號10樓之1 住戶林素苓所繳7 、8 、9 月
      管理費共計45000 元（即編號001583收款收據），1 號13
      樓之2 住戶劉鼎堅所繳9 月份管理費（編號001584收款收
      據），以及3 號12樓之2 住戶陳枝銓所繳8 、9 月管理費
      （即編號00 1585 收款收據），不僅係分別由當時值勤之
      警衛管理員游雲龍、吳政章所為收取，並已於「96年9 月
      13日」由晚班管理員吳政章將上開管理費共計9000元，轉
      交予該社區財務委員收訖一節，亦有精英公司99年7 月1
      日99精英勤訓字第99 0701003號函附上開96年9 月份警衛
      勤務日誌簿1 份在卷可按，核與被告所為其並未收取該管
      理費9000元之辯解大致相當，復參酌卷附由證人薛春英所
      親自製作之行事曆（參見97年度偵字第22714 號偵查卷第
      18頁）上確有記載於96年9 月13日向吳政章收取金額相近
      於上開「9000元」款項之「8500元」一事，足徵證人薛春
      英於偵查中證述上開管理費共計9000元係由被告收取後予
      以侵占而遲未轉交之情節，是否可信，誠值懷疑，要難遽
      以認定被告有此部分侵占該管理費共計9000元之犯行。
（二）其次，證人薛春英於初次偵查中既明確證稱：伊有問過許
      原彰，他說被告有跟他借這筆錢，但是沒有還，因為被告
      離職後都沒有償還欠款，所以才告他等語（參見97年度偵
      字第22714 號偵查卷第56頁），則被告自始辯稱當時係向
      許原彰借用該筆急難救助金20500 元之說法，已非全然無
      據。又證人薛春英於偵查中雖證稱：被告與許原彰之間金
      錢往來，伊不清楚，但10月後被告沒有再到社區當管理員
      ，許原彰向伊反應，被告還有20500 元沒有給他，為何沒
      給伊就不知道了等語（參見98年度偵續字第79號偵查卷第
      12 頁 ），其後於本院審理時又具結證稱：「（檢察官問
      ：為何你們有向檢察署提告被告侵占住戶許原彰之急難救
      助金二萬○五百元？）被告離職後，剛好許原彰在警衛室
      維修螢幕，許原彰跟我抱怨說被告之前有急難救助金沒有
      跟他結清，許原彰有跟我說有哪些錢，我就照許原彰說的
      話跟精英保全說，隔了這麼久，我不知道被告有沒有侵占
      那筆急難救助金，因為我們已經跟精英結清了。」、「（
      檢察官問：許原彰有沒有向你提過，被告是收到上開急難
      救助金之後，再向許原彰借支使用？）印象模糊。」、「
      （檢察官問：許原彰除了跟你抱怨急難救助金沒有結清之
      外，許原彰有無提過被告是侵占或是挪用款項等字眼？）
      沒有印象。」等語，惟無論係何項證詞，證人薛春英始終
      無法明確指證住戶許原彰究係「事前同意」將該筆急難救
      助金20500 元借予被告，或係被告先「自行挪用」後始藉
      口向住戶許原彰借錢，自無從憑為不利於被告之認定。另
      卷附許原彰書面說明雖載有「挪用住戶（1-16-1許原彰先
      生喪妻）急難救助金＄20.500元」等字樣，並有許原彰之
      簽名及指印於其上，惟依該書面說明之記載，除有許原彰
      之簽名外，其餘均係由打字繕寫而成，如此則該書面說明
      上所有文字是否均出於許原彰之真意所為，顯有疑問存在
      。況且，住戶許原彰於案發後迄今行不明，此間經本院
      依職權查詢其戶籍資料及所使用行動電話門號申請人地址
      ，並透過財團法人金融聯合徵信中心搜尋其實際住居所及
      工作地點，惟經本院數次傳喚及拘提結果，均無法促使其
      到庭作證，是證人許原彰於本案偵查及審判中既未能到庭
      釐清被告究有無擅自先行挪用該急難救助金20500 元之侵
      占情事，或僅係向許原彰借款而尚未返還借款致生債務糾
      紛，本諸罪疑惟有利於被告之原則，尚難單憑上開語意不
      清、真意不明之一紙書面說明，即逕予認定被告確有此部
      分侵占急難救助金20500 元之不法犯行。
（三）綜上所述，依本院調查證據之結果，公訴人所舉相關事證
      均不足以證明被告確另有上開公訴意旨所指業務侵占之犯
      行，則揆諸前揭之說明，自屬不能證明被告有此部分之犯
      罪，惟公訴意旨認此部分與被告上開經論罪科刑之業務侵
      占犯行，具有接續犯之實質上一罪關係，而屬於同一案件
      ，爰均不另為無罪之諭知，末此敘明。
據上論斷，應依刑事訴訟法第299 條第1 項前段，刑法第215 條
、第216 條、第336 條第2 項、第51條第5 款，刑法施行法第1
條之1 ，判決如主文。
本案經檢察官黃嘉妮到庭執行職務。
中    華    民    國  100    年  3    月    31    日
                        刑事第十八庭
                              審判長法  官  楊仲農
                                    法  官  楊筑婷
                                    法  官  謝梨敏
上列正本證明與原本無異。
如不服本判決，應於判決送達後10日內敘明上訴理由，向本院提
出上訴狀 (應附繕本) ，上訴於臺灣高等法院。其未敘述上訴理
由者，應於上訴期間屆滿後20日內向本院補提理由書「切勿逕送
上級法院」。
                                    書記官  田世杰
中    華    民    國   100    年    3     月    31    日
附錄本判決論罪之法律條文：
中華民國刑法第336條
（公務公益侵占罪、業務侵占罪）
對於公務上或因公益所持有之物，犯前條第 1 項之罪者，處 1
年以上 7 年以下有期徒刑，得併科 5 千元以下罰金。
對於業務上所持有之物，犯前條第 1 項之罪者，處 6 月以上
5 年以下有期徒刑，得併科 3 千元以下罰金。
前二項之未遂犯罰之。
中華民國刑法第215條
（業務上文書登載不實罪）
從事業務之人，明知為不實之事項，而登載於其業務上作成之文
書，足以生損害於公眾或他人者，處 3 年以下有期徒刑、拘役
或 5 百元以下罰金。
中華民國刑法第216條
（行使偽造變造或登載不實之文書罪）
行使第 210 條至第 215 條之文書者，依偽造、變造文書或登載
不實事項或使登載不實事項之規定處斷。